臺灣新竹地方法院刑事裁定
110年度撤緩字第57號
聲  請  人  臺灣新竹地方檢察署檢察官
受  刑  人  陳秀鐶



                    （現於法務部○○○○○○○○○執行                      中）
上列聲請人因受刑人犯詐欺案件（本院109年度易緝字第22號）
，聲請撤銷緩刑之宣告（110年度執聲字第352號），本院裁定如
下：
    主  文
聲請駁回。
    理  由
一、聲請意旨略以：受刑人陳秀鐶因犯詐欺案件，經本院於民國
    109年11月16日以109年度易緝字第22號判決判處應執行有期
    徒刑2年，同時宣告緩刑5年，於109年12月16日確定。惟其
    於緩刑期前即106年9月間更犯業務侵占等罪，經本院於109
    年12月10日以109年度易緝字第21號判決判處應執行有期徒
    刑1年，於110年1月7日確定。受刑人於本案法官訊問前科或
    有無其他案件繫屬時，並未自承有緩刑前之犯罪事實之刑事
    案件，而被告若有悔悟之意，應主動向偵查機關自首，使自
    身之刑事案件一併偵查、審判，受刑人既故意隱匿自己尚有
    其他犯罪事實，顯係為獲取法院宣告緩刑之寬典，難認其品
    行及犯後態度良好，足認原宣告之緩刑難收其預期效果，而
    有執行刑罰之必要。足見受刑人於前案遭判決後，並未因此
    心生警惕，猶仍違反法規範，主觀之惡性難謂非微，顯見本
    件緩刑之宣告並不足以矯正受刑人之個性，亦難收預期之效
    果，已合於刑法第75條之1第1項第1款所定撤銷緩刑宣告之
    原因，爰依刑事訴訟法第476條規定聲請撤銷等語。
二、按受緩刑之宣告，於緩刑前因故意犯他罪，而在緩刑期內受
    6月以下有期徒刑、拘役或罰金之宣告確定，足認原宣告之
    緩刑難收其預期效果，而有執行刑罰之必要者，得撤銷其宣
    告，刑法第75條之1第1項第1款定有明文。至緩刑宣告是否
    得撤銷，除須符合前揭法定要件外，本條採用裁量撤銷主義
    ，賦予法院撤銷與否之權限，特於第1項規定實質要件為「
    足認原宣告之緩刑難收其預期效果，而有執行刑罰之必要」
    ，供作審認之標準。亦即於「得」撤銷緩刑之情形，法官應
    依職權本於合目的性之裁量，妥適審酌被告所犯前後數罪間
    ，關於法益侵害之性質、再犯之原因、違反法規範之情節是
    否重大、被告主觀犯意所顯現之惡性及其反社會性等情，是
    否已使前案原為促使惡性輕微之被告或偶發犯、初犯改過自
    新而宣告之緩刑，已難收其預期之效果，而確有執行刑罰之
    必要，此與刑法第75條第1項所定2款要件有一具備，即毋庸
    再行審酌其他情狀，應逕予撤銷緩刑之情形不同
三、經查：
　㈠本件受刑人前因詐欺案件，經本院於109年11月16日以109年
    度易緝字第22號判決判處有期徒刑10月（2次）、9月（6次
    ）、8月（3次）、7月（7次），應執行有期徒刑2年，同時
    宣告緩刑5年，於109年12月16日確定（下稱甲案，緩刑期間
    自裁判確定之日即109年12月16日起至114年12月15日止），
    惟其於緩刑期前即106年9月4日、9月6日、9月8日因犯業務
    侵占、詐欺等罪，經本院於109年12月10日以109年度易緝字
    第21號判決判處有期徒刑6月、6月，應執行有期徒刑1年，
    於110年1月7日確定（下稱乙案），有上揭各該案號刑事判
    決書及臺灣高等法院被告前案紀錄表各1份附卷可佐。是受
    刑人於甲案緩刑前，因故意犯乙案，而於緩刑期內受6月以
    下有期徒刑之宣告確定乙情，堪以認定。
　㈡聲請人雖以受刑人前述情形，應依刑法第75條之1第1項第1款
    規定撤銷緩刑宣告，惟查受刑人所犯乙案犯罪時間為106年9
    月間，係在甲案判決日期109年11月16日宣告緩刑前所為，
    尚無法期待受刑人於犯乙案時，即預知日後甲案之犯罪行為
    將獲判緩刑之寬典，自不能逕以緩刑前所犯之乙案即推認原
    緩刑宣告難收預期效果或有執行刑罰之必要。再酌以受刑人
    於前案緩刑宣告期間迄今亦未再犯罪，有前開臺灣高等法院
    被告前案紀錄表1份在卷可稽。又本件受刑人所犯甲、乙案
    雖罪質相近，然乙案係在甲案宣判前為之，非於甲案判決後
    所為，顯非於甲案經法院宣告緩刑後仍明知故犯，而有未見
    悔悟自新之情形，如無其他「難收其預期效果，而有執行刑
    罰之必要」之實質上理由，本院遽行撤銷前判決緩刑宣告，
    未免過於嚴苛。實以，倘僅依受刑人於緩刑前更犯他罪之事
    實，一律撤銷緩刑，則刑法第75條及第75條之1即無區分之
    必要，進而前開刑法第75條之1第1項之立法本旨將意義盡失
    ，與緩刑之目的乃係避免短期自由刑之弊，並給予受刑人自
    新機會，未盡相符。職是，尚難僅因受刑人緩刑前更犯違反
    業務侵占、詐欺等罪經判決確定乙節，遽認此足動搖原宣告
    緩刑之基礎，或原宣告之緩刑難收預期效果，致緩刑效果不
    彰，真有非受刑罰之執行不足矯治頑念劣行之情。此外，聲
    請人除指出受刑人於緩刑期前犯上開違反業務侵占、詐欺等
    罪外，並未提出其他足認原宣告之緩刑難收預期效果而有執
    行刑罰必要之具體事證以供本院審酌，是本件聲請人聲請撤
    銷受刑人之緩刑宣告，為無理由，應予駁回。
四、爰依刑事訴訟法第220條規定，裁定如主文。
中　　華　　民　　國　　110 　年　　4 　　月　　30　　日
                  刑事第三庭    法  官　王靜慧
以上正本證明與原本無異。　　　　　　　　　
如不服本裁定，應於裁定送達後5日內向本院提出抗告狀。
                                書記官  林曉郁 
中　　華　　民　　國　　110 　年　　4 　　月　　30　　日